ru: Красота и здоровье > Медицинские товары > Обеспечения мобильности людей > Вспомогательные приспособления для ходьбы: Трости и опорные палочки; Костыли; Коленные ходунки и самокаты; Роллаторы; Ходунки
sk-SK: Zdravie a krása > Starostlivosť o zdravie > Mobilita a dostupnosť > Pomôcky pri chôdzi: Palice a vychádzkové palice; Barle; Kolenné chodítka a skútre; Rolátory; Vychádzkové palice
bg-BG: Здраве и красота > Грижа за здравето > Мобилност и помощни средства > Помощни средства за ходене: Бастуни с извита и права дръжка; Патерици; Коленни проходилки и скутери; Ролатори; Проходилки
hr-HR: Zdravlje i ljepota > Briga za zdravlje > Mobilnost i pristupačnost > Pomagala za hodanje: Pomoćni štapovi za hodanje; Štake; Hodalice i skuteri s potporom za koljeno; Rolatori; Hodalice
nl: Gezondheid en persoonlijke verzorging > Gezondheidszorg > Mobiliteit en toegankelijkheid > Loophulpmiddelen: Wandel- en loopstokken; Krukken; Knie rolstoel en scooters; Rollators; Stokken
es: Salud y belleza > Cuidado de la salud > Movilidad y accesibilidad > Utensilios para andar: Bastones para andar; Muletas; Andadores y scooters de rodilla; Andadores con ruedas; Andadores
zh-TW: 保健與美容 > 健康照護 > 無障礙行動力 > 行走輔具: 手杖; 拐杖; 膝蓋助行器及代步車; 助行車; 助行器
sv: Skönhet och hälsa > Hälsovård > Rörlighet och tillgänglighet > Gånghjälpmedel: Käppar; Kryckor; Knärollatorer och knäscootrar; Rullatorer; Gåstolar och rullatorer
ko: 건강/미용 > 건강 관리 > 이동/사용 편의 > 보행 보조기: 지팡이; 목발; 무릎 보행기 및 스쿠터; 롤레이터; 보행기
cs: Zdraví a krása > Zdravotní péče > Omezená pohyblivost a bezbariérový přístup > Berle, hole a chodítka: Vycházkové hole; Berle; Kolenní chodítka a skútry; Rolátory; Chodítka
de: Gesundheit & Schönheit > Gesundheitspflege > Senioren- & Behindertenbedarf > Gehhilfen: Geh- und Spazierstöcke; Krücken; Knieroller & -Scooter; Rollatoren; Rollatoren
pt-PT: Saúde e beleza > Cuidados de saúde > Mobilidade e acessibilidade > Auxílios à marcha: Bengalas e muletas; Canadianas; Andarilhos e scooters de joelho; Andarilhos com rodas; Andarilhos
tr: Sağlık ve Güzellik > Sağlık Bakım > Mobilite ve Kolay Erişim > Yürüme Yardımcıları: Değnekler ve Bastonlar; Koltuk Değnekleri; Diz Yürüteci ve Scooter; Rollatörler; Walker Yürüteçler
zh-CN: 保健/美容/卫生/护理 > 医疗保健 > 无障碍与移动辅助用品 > 助行器具: 手杖; 拐杖; 膝部助行器和滑板车; 助行车; 助行器
en: Health & Beauty > Health Care > Mobility & Accessibility > Walking Aids: Canes & Walking Sticks; Crutches; Knee Walkers & Scooters; Rollators; Walkers
lt-LT: Sveikata ir grožis > Sveikatos priežiūra > Mobilumas ir pritaikymas neįgaliesiems > Pagalbinės vaikščiojimo priemonės: Lazdelės ir lazdos; Ramentai; Kelio vaikštynės ir skuteriai; Roliatoriai; Vaikštynės
sl-SI: Zdravje in lepota > Zdravje > Mobilnost in dostopnost > Pripomočki za hojo: Palice in sprehajalne palice; Bergle; Kolenske hodulje in skuterji; Rolatorji; Hojice
th: สุขภาพและความงาม > การดูแลสุขภาพ > การเคลื่อนไหวและการเข้าถึง > ที่ช่วยเดิน: ไม้เท้า; ไม้ค้ำ; วอล์คเกอร์แบบยุบเข่าและสกู๊ตเตอร์; วอล์คเกอร์แบบมีล้อและที่นั่ง; วอล์กเกอร์
fi: Terveys ja kauneus > Terveydenhoito > Liikkuminen ja esteettömyys > Kävelyapu: Nousutuet ja kävelykepit; Kainalo- ja kyynärsauvat; Polviskootteri; Rollaattori; Kävelytuet
hu: Egészség és szépség > Egészségügyi ellátás > Mobilitás és hozzáférhetőség > Járássegítők: Sétabotok és sétapálcák; Mankók; Térdjárókák és -rollerek; Rollátorok; Járókeretek
nb: Skjønnhet og helse > Helsestell > Mobilitet og tilgjengelighet > Ganghjelpemidler: Stokker; Krykker; Knescootere (knerullatorer); Rullatorer; Gåstoler
el: Υγεία & ομορφιά > Φροντίδα υγείας > Κινητικότητα & προσβασιμότητα > Βοηθήματα βάδισης: Μπαστούνια & ράβδοι βάδισης; Πατερίτσες; Περιπατητήρες γονάτου και scooters; Rollators; Περιπατητές
pt-BR: Saúde e beleza > Cuidados com a saúde > Mobilidade e acessibilidade > Auxílios para locomoção: Bengalas; Muletas; Andadores e scooters de joelho; Andadores com rodas; Andadores
da: Sundhed og skønhed > Sundhedspleje > Bevægelighed og mobilitet > Ganghjælpemidler: Stokke; Krykker; Knærollatorer og scootere; Rollatorer; Gangstativer
ro-RO: Sănătate și frumusețe > Îngrijirea sănătății > Mobilitate și accesibilitate > Dispozitive ajutătoare pentru mers: Bastoane și toiege; Cârje; Cadre de mers pentru genunchi și scutere; Rolatoare; Cadre pentru mers
vi: Sức khỏe và sắc đẹp > Chăm sóc sức khỏe > Sản phẩm hỗ trợ khả năng di chuyển và tiếp cận > Thiết bị hỗ trợ đi lại: Ba toong và gậy chống; Nạng; Xe tập đi đầu gối & scooter; Khung tập đi có bánh; Khung tập đi
fr: Santé et beauté > Santé > Mobilité et accessibilité > Aides à la marche: Cannes; Béquilles; Scooters à appui genou; Déambulateurs à roulettes; Déambulateurs
ja: 美容・健康 > ヘルスケア > 移動補助具・生活補助具 > 歩行補助用品: 杖; 松葉杖; ニーウォーカー・ニースクーター; 歩行車; 歩行器具
pl: Zdrowie i uroda > Opieka zdrowotna > Artykuły dla osób mających trudności z poruszaniem się > Pomoce ułatwiające chodzenie: Laski; Kule; Chodziki i skutery kolanowe; Rollatory; Balkoniki
it: Salute e bellezza > Salute > Mobilità e accessibilità > Ausili per la deambulazione: Bastoni da passeggio; Stampelle; Deambulatori per il ginocchio e scooter; Deambulatori con ruote; Deambulatori